【裁判字號】    88,自,62
【裁判日期】    890114
【裁判案由】    侵占等
【裁判全文】
台灣嘉義地方法院刑事判決                            八十八年度自字第六二號
    自  訴  人  戊○○○○會
    代  表  人  乙○○
    自訴代理人  甲○○
    被      告  丁○○
                丙○○
右列被告因侵占等案件，經自訴人提起自訴，本院判決如左：
    主  文
丁○○、丙○○均無罪。
    理  由
一、本件自訴意旨如自訴狀所載（如附件）。
二、按犯罪事實應依證據認定之，無證據不得推定其犯罪事實；又不能證明被告犯罪
    者，應諭知無罪之判決，刑事訴訟法第一百五十四條、第三百零一條第一項分別
    定有明文。而所謂認定犯罪事實之證據，係指足以認定被告確有犯罪行為之積極
    證據而言，該項證據自須適合於被告犯罪事實之認定，始得採為斷罪資料，又苟
    未能發現相當證據或證據不足以證明，自不能以推測或擬制之方法，以為裁判基
    礎，故被告否認犯罪事實所持之辯解，縱屬不能成立，仍非有積極之證據足以證
    明其犯罪行為，不能遽為有罪之認定，此觀諸最高法院二十九年上字第三一○五
    號、四十年台上字第八六號及三十年上字第一八三一號判例自明。
三、自訴人認被告涉有刑法第三百三十六條第一項之業務侵占罪、第三百四十二條第
    一項之背信罪，無非係以被告丁○○、丙○○二人於第六屆理監事改選後猶拒不
    移交等情為據，訊據被告二人均否認有前揭行為，被告丁○○辯稱：因第六屆理
    監事改選過程有瑕疵，且第六屆理監事未依照規定就職已經取消資格等語，被告
    丙○○並辯稱自訴人之物非伊保管等語。
四、經查：被告丁○○、丙○○分別係自訴人戊○○○○會第五屆理事長、常務監事
    ，而為會務之推行，如附表之物係由理監事保管持有等情，業據被告丁○○、丙○○供述明確，核與自訴人指述之情節相符，堪信為真實；次查：就自訴人戊○○○○會第六屆理事長、常務監事選舉以觀，因被告認其選舉過程有瑕疵且未依
    照規定就職已經取消資格，因向本院民事庭請求宣告戊○○○○會第六屆理監事
    無效之訴訟，並經本院於八十七年九月二十一日，以八十七年度訴字第五九○號
    判決駁回，案經被告丁○○提出上訴後，並由台灣高等法院台南分院民事庭於八
    十八年四月十三日，以八十七年度上字第六四八號判決上訴駁回，頃經被告丁○○上訴最高法院中等情，分別有本院八十七年度訴字第五九○號、台灣高等法院
    台南分院八十七年度上字第六四八號判決書以及上訴狀在卷可按，是戊○○○○
    會第六屆理監事選舉結果，因被告認其有瑕疵而尚在訴訟中，應堪認定；職是之
    故，被告所辯應堪採信，是如附表所示之物本既應由理監事保管持有，為自訴人
    所認，則被告自應持有該物，且戊○○○○會第六屆理監事選舉之結果尚在訴訟
    中，亦難期被告將之移交予第六屆理監事，此外，復查無其他積極切確之證據足
    資證明被告二人有何自訴人所指之犯行，既不能證明被告二人犯罪，揆諸前揭判
    例之意旨，自應依法為被告二人無罪判決之諭知。
據上論斷，應依刑事訴訟法第三百四十三條、第三百零一條第一項，判決如主文。
中      華      民      國    八十九    年      一      月     十四     日
                                  台灣嘉義地方法院刑事第二庭
                                      法  官  蘇  嘉  豐
右正本證明與原本無異。
如不服本判決，應於判決送達後十日內向本院提出上訴狀( 應附繕本 )。
中      華      民      國    八十九    年      一      月     十七     日
                                      書記官  陳  冠  學


司法院資訊處製作；財團法人民間司法改革基金會備份。
